Inventaris van het archief van het Nederlandse Gezantschap / Ambassade in Groot-Brittannie (en Ierland tot 1949), 1813-1954
Nationaal Archief, Den Haag
- ARCHIEFBLOK 1913-1937
  - STUKKEN BETREFFENDE BIJZONDERE ONDERWERPEN
    - A
      - Consulaten, a.5.
        - Consulaten in Brits Azië, a.5.5
          - Stukken betreffende consulaten en vice-consulaten in Brits Azië, 1914-1937.; 748-763; 13 omslagen en 3 pakken
            - Bombay, 1918-1935, 752
            - Calcutta(consulaat-generaal), 1914-1937, 753; 1 pak
            - Colombo, 1914-1935, 754
            - Hong Kong(consulaat-generaal), 1914-1937, 755; 1 pak
            - Jaffa, 1924 en 1926, 756
            - Karachi, 1914-1930, 757
            - Larnaca, 1914-1931, 758
            - Limasol, 1930-1931, 759
            - Madras, 1914-1927, 760
            - Penang, 1917-1937, 761
            - Rangoon, 1914.1934, 762
            - Singapore(consulaat-generaal), 1914-1937, 763; 1 pak
        - Consulaten in Australië en Nieuw-Zeeland, a.5.6
          - Stukken betreffende consulaten en vice-consulaten in Australië, 914-1937.; 764-773; 9 omslagen en 1 pak
            - Adelaide, 1914-1937, 764
            - Brisbane, 1920-1928, 765
            - Fremantle, 1915-1930, 766
            - Hobart, 1914-1926, 767
            - Melbourne, l914-1937, 768
            - New castle, 1924-1934, 769
            - Port Darwin, 1920-1936, 770
            - Port Kennedy, 1915-1933, 771
            - Port Villa, 1914, 772
            - Sydney(consulaat-generaal), 1914-1937, 773; 1 pak
          - Stukken betreffende consulaten en vice-consulaten in Nieuw-Zeeland, 1914-1937.; 774-776; 3 omslagen
            - Christchurch, 1914-1929, 774
            - Dunedin, 1922-1934, 775
            - Wellington, 1918-1937, 776
      - Consuls, a.6.
        - Voorschriften aan de consuls, a.6.1
          - Stukken betreffende het toezenden van model handtekeningen van consulaire ambtenaren, 1922-1927.; 777; 1 omslag
          - Verslagen en stukken betreffende (jaar)verslagen van consulaire ambtenaren, 1922-1927.; 778; 1 omslag
          - Stukken betreffende vrijstelling van registratie voor consulair personeel onder de 'Aliens Order', 1926-1927.; 779; 1 omslag
          - Stukken betreffende de oprichting van een consulaire post in Noord-Rhodesië, 1931.; 780; 1 omslag
        - Voorschriften aan het gezantschap, a.6.2
          - Stukken betreffende voorschriften inzake economische voorlichting, 1919-1933.; 781; 1 omslag
          - Stukken betreffende een nieuwe visuminstructie, 1921-1928.; 782; 1 omslag
          - Stukken betreffende het wederzijds afschaffen van visa tussen Nederland en Groot-Brittannië, 1921-1931.; 783; 1 omslag
      - Persoonlijke aangelegenheden betreffende diverse zaken, a.7
        - Stukken betreffende de verrekening van de schulden van de buitenlandse debiteuren, het zogenaamde 'clearing systeem', 1914.; 784; 1 omslag
        - Stukken betreffende naturalisaties, 1914-1937.; 785; 1 pak
        - Stukken betreffende spionage door Nederlanders voor Duitsland, 1914 en 1916.; 786; 1 omslag
        - Stukken betreffende de drievoudige moord op de logger Noordzee 5, 1915.; 787; 1 omslag
        - Stukken betreffende nalatenschappen, 1916-1937.; 788; 1 pak
        - Stukken betreffende het bezitten van de Nederlandse nationaliteit, 1922-1937.; 789; 1 omslag
        - Stukken betreffende genealogische gegevens van prof.A.A.F.E.Bruggeman, 1924-1931.; 790; 1 omslag
        - Stukken betreffende de aanspraak van J.da Costa Gomez de la Penha op het schiereiland Labrador, 1930-1935.; 791; 1 omslag
        - Stukken betreffende de zaak Ph. van Ommeren vs. C.S. Edmondson inzake bedreiging, 1931.; 792; 1 omslag
        - Stukken betreffende een claim van de consul J.H.C. Diemens op de regering van Nicaragua, 1932-1933.; 793; 1 omslag
        - Stukken betreffende goudmijnen in Suriname, 1933-1937.; 794; 1 omslag
      - Gezantschap, a.8.
        - Personeel van het gezantschap, a.8.1
          - Stukken betreffende het uitstellen van verlof wegens politieke omstandigheden, 1914-1937.; 795; 1 omslag
          - Stukken betreffende het personeel van het gezantschap(persoonsdossiers), 1914-1937.; 796; 1 pak
          - Stukken betreffende de werkzaamheden van de landbouwconsulent, 1914-1916.; 797; 1 omslag
          - Stukken betreffende de samenstelling van het personeel ten behoeve van de Britse regering, 1914-1936.; 798; 1 omslag
          - Stukken betreffende het aanstellen van militaire attache's aan bepaalde gezantschappen, 1918.; 799; 1 omslag
          - Stukken betreffende het bezoek van de 'bezuinigingsinspecteur' aan het gezantshap en het consulaat-generaal, 1926.; 800; 1 omslag
          - Stukken betreffende de overhandiging van de geloofsbrieven door de gezant J.P. graaf van Limburg Stirum, 1937.; 801; 1 omslag
            zie nr.889
        - Gebouw van het gezantschap, a.8.2
          - Stukken betreffende de inrichting en de huur van de gezantschapsgebouwen, 1918-1931.; 802; 1 omslag
          - Stukken betreffende de aankoop van het gezantschapsgebouw, 1928-1937.; 803; 1 omslag
    - B
      - Politieke aangelegenheden, b.1
        - Algemene politieke aangelegenheden, b.1.1
          - Ingekomen en minuten van uitgaande stukken, 1913-1937.; 804-844; 32 pakken en 9 omslagen
            zie voor beknopte inhoudsopgave bijlagen blz. 87
            - 1913, 804; 1 omslag
            - 1914, 805
            - jan-mrt 1915, 806
            - apr-juni 1915, 807
            - juli-oct 1915, 808
            - nov-dec 1915, 809
            - jan-mrt 1916, 810
            - apr-mei 1916, 811
            - juni-juli 1916, 812
            - aug-sept 1916, 813
            - oct-dec 1916, 814
            - jan-mrt 1917, 815
            - apr-juli 1917, 816
            - aug-dec 1917, 817
            - jan-mrt 1918, 818
            - apr-mei 1918, 819
            - juni-oct 1918, 820; 1 omslag
            - nov-dec 1918, 821
            - jan-febr 1919, 822; 1 omslag
            - mrt-juni 1919, 823
            - juli-dec 1919, 824
            - jan-juli 1920, 825
            - aug-sept 1920, 826
            - oct-dec 1920, 827; 1 omslag
            - 1921, 828
            - jan-juli 1922, 829
            - aug-dec 1922, 830; 1 omslag
            - 1923, 831
            - jan-sept 1924, 832
            - oct-dec 1924, 833
            - 1925, 834; 1 omslag
            - 1926-1927, 835
            - 1928-1929, 836
            - 1930, 837; 1 omslag
            - jan-juni 1931, 838
            - juli-dec 1931, 839
            - 1932, 840; 1 omslag
            - 1933-1935, 841
            - jan-juli 1936, 842
            - juli 1936-juni 1937, 843
            - juli-dec 1937, 844; 1 omslag
        - Politieke berichten betreffende de eerste wereldoorlog, b.1.2
          - Minuten van uitgaande stukken, 1914-1918.; 845-848; 4 pakken
            - 1914-1915, 845
            - 1916, 846
            - 1917, 847
            - 1918, 848
          - Stukken betreffende mevrouw Mac Leod geb. Zelle alias Mata Hari, 1916.; 849; 1 omslag
        - Neutraliteit van Nederland, b.1.3
          - Ingekomen en minuten van uitgaande stukken, 1914-1924.; 850-852; 3 pakken
            - 1914-1916, 850
            - 1917-1918, 851
            - 1919-1924, 852
          - Stukken betreffende de invoer van graan en andere voedselproducten naar Nederland en de daarbij ondervonden moeilijkheden, 1914-1917.; 853; 1 omslag
          - Stukken betreffende vergunningen voor het uitvoeren van producten van Groot-Brittannië naar Nederland, 1914-1917.; 854; 1 omslag
          - Stukken betreffende het oproepen van Nederlandse dienstplichtigen in Groot-Brittannië, 1914-1922.; 855; 1 pak
          - Stukken betreffende de in beslagname van scheepspost door de Britse autoriteiten, 1915-1917.; 856; 1 omslag
          - Stukken betreffende de doorvoer van zand en grint van Duitsland door Nederland naar België, 1917-1918.; 857; 1 omslag
        - Afwikkeling van de eerste wereldoorlog, b.1.4
          - Stukken betreffende Nederlandse schepen en scheepsladingen aangehouden door de Britse autoriteiten, 1914-1921.; 858-863; 4 pakken en 2 omslagen
            - 1914, 858
            - 1914, 859; 1 omslag
            - 1915, 860
            - 1916, 861
            - 1917, 862
            - 1918-1921, 863; 1 omslag
          - Stukken betreffende prijsgerechten die beoordelen of schepen terecht of ten onrechte prijsverklaard zijn, 1914-1923.; 864; 1 pak
          - Stukken betreffende de aanhouding van Nederlandse vissersschepen door de Britse autoriteiten, 1916-1924.; 865; 1 pak
          - Stukken betreffende de onderhandelingen tussen de geallieerden en Nederland inzake een financieel-economische regeling, Met bijlagen., 1917-1919.; 866-867; 1 pak en 1 omslag
            - 1917, 866; 1 omslag
            - 1918-1919, 867
          - Stukken betreffende de Nederlandse deelname aan de vredesconferentie te Parijs, 1918-1920.; 868; 1 pak
          - Stukken betreffende de geallieerde requisitie van Nederlandse schepen, 1918-1924.; 869; 1 pak
          - Stukken betreffende onderhandelingen tussen Nederland en België inzake herziening van het verdrag van 1839, 1920-1927.; 870; 1 pak
          - Stukken betreffende aanspraken op vergoeding van de Nederlandse regering op de Britse inzake schade geleden door vissersschepen in de eerste wereldoorlog, 1925-1931.; 871; 1 pak
          - Stukken betreffende de internationale ondersteuningscredieten van 1927(International Relief Bonds Credits), 1929-1931.; 872; 1 pak
          - Stukken betreffende de kwesties tussen Nederland en België inzake de Wielingen en de Schelde-Rijn kanaalverbinding, 1928-1932.; 873; 1 pak
        - Spaanse burgeroorlog, b.1.5
          - Stukken betreffende Spanje en de Spaanse Burgeroorlog, 1936-1937.; 874-875; 1 pak en 1 omslag
            - 1936-1937, 874; 1 pak
            - 1937, 875
        - Handelsbetrekkingen tussen Nederland en Groot-Brittannië, b.1.6
          - Stukken betreffende de handelspolitieke betrekkingen tussen Nederland en Groot-Brittannië, 1929-1937.; 876-877; 1 pak en 1 omslag
            - 1929-1937, 876; 1 omslag
            - 1932-1937, 877
        - Rijnvaartcommissie, b.1.7
          - Stukken betreffende de Rijnvaartcommissie, 1920-1937.; 878; 1 pak
      - Koninklijke huizen, b.2
        - Nederlands koninklijk huis, b.2.1
          - Stukken betreffende het Nederlands koninklijk huis, 1923-1937.; 879; 1 omslag
        - Brits koninklijk huis, b.2.2
          - Stukken betreffende het Brits koninklijk huis, 1913-1937.; 880; 1 pak
      - Diplomatieke dienst algemeen, b.3
        - Diplomatieke dienst, b.3.1
          - Stukken betreffende het niet erkennen van het Franse protectoraat Marokko door Groot-Brittannië, 1914.; 881; 1 omslag
          - Stukken betreffende een Nederlands-Britse schikking inzake de exploitatie van petroleumvelden bij Tampico in Mexico, 1914-1915.; 882; 1omslag
          - Stukken betreffende arbeidskwesties in het Verenigd Koninkrijk en Nederland, 1918-1924.; 883; 1 omslag
          - Stukken betreffende de aansluiting van Nederland bij de International Aircraft Commission, 1920.; 884; 1 omslag
          - Brief inzake de oprichting van de Nederlandse sociëtiet te Londen, 1920.; 885; 1 stuk
          - Stukken betreffende het terugzenden van een 300-tal Chinezen naar Hong Kong, 1922.; 886; 1 omslag
          - Stukken betreffende de Britse protectionistische politiek bij de invoer van producten, 1922-1931.; 887; 1 omslag
          - Stukken betreffende de Brits-Franse besprekingen inzake de wijziging van het Marokaanse douanestelsel, 1934-1935.; 888; 1 omslag
          - Stukken betreffende de arbitrage tussen Nederland en de V.S. inzake requisitie van Nederlandse schepen, 1935.; 889; 1 omslag
          - Stukken betreffende de overhandiging van de geloofsbrieven door de gezant aan de Britse koning, 1936-1937.; 890; 1 omslag
            zie nr. 801
        - Verdragen en overeenkomsten, b.3.2
          - Stukken betreffende de grensregeling tussen Suriname en Brits-Guyana, 1914-1937.; 891; 1 omslag
          - Stukken betreffende de verlenging van het Nederlands-Britse arbitrage verdrag van 1905, 1914-1931.; 892; 1 omslag
          - Stukken betreffende de toetreding van Nederland,Groot-Brittannië en Ierland tot de Internationale Luchtvaart Conventie van 1919 en de luchtvaartovereenkomst tussen deze landen van 1923, 1921-1929.; 893; 1 omslag
          - Stukken betreffende de Brits-Nederlandse overeenkomst inzake het aanstellen van Nederlandse leerling werkkrachten in Groot-Brittannië, 1924-1927.; 894; 1 omslag
          - Stukken betreffende het Nederlands-Britse burgerlijk rechtsvorderingsverdrag, 1929-1937.; 895; 1 omslag
          - Stukken betreffende een ontwerp handelsverdrag tussen Nederland en de Ierse vrijstaat, 1930-1934.; 896; 1 omslag
          - Stukken betreffende de herziening van het verdrag van 1882 inzake de regeling van het toezicht op de Noordzeevisserij, 1931-1933.; 897; 1 omslag
          - Stukken betreffende de Brits-Nederlandse besprekingen over de opheffing van het Sumatra tractaat van 1871 en de schending van het tractaat van 1824, 1933.; 898; 1 omslag
          - Stukken betreffende de Brits-Nederlandse overeenkomst inzake vrijstelling van invoerrechten op benzine en smeerolie, 1933-1936.; 899; 1 omslag
          - Stukken betreffende de schending van het Nederlands-Britse handelsverdrag van 1824 over tariefverhoging van niet-Britse producten, 1933-1937.; 900; 1 omslag
        - Wetgeving, b.3.3
          - Stukken betreffende een Brits wetsontwerp inzake kwijtschelding van strafvervolging voor een onwettige daad(Indemnity Bill), 1920.; 901; 1 omslag
          - Stukken betreffende de Britse pachtwetgeving, 1924 en 1931.; 902; 1 omslag
          - Stukken betreffende de toepassing van de Britse 'Merchandise Marks Act' over import van Nederlandse producten in Groot-Brittannië zonder vermelding van het land van oorsprong, 1925-1932.; 903; 1 omslag
          - Stukken betreffende de uitlevering van misdadigers door Brits-Malakka aan Nederlands-Indië, 1933-1934.; 904; 1 omslag
        - Financiën en belastingen, b.3.4
          - Stukken betreffende dubbele belastingheffing in Nederland en Groot-Brittannië, 1919-1934.; 905; 1 omslag
          - Stukken betreffende de wederzijdse vrijstelling van inkomstenbelasting tussen Groot-Brittannië,Nederland en andere landen, 1923-1931.; 906; 1 omslag
          - Stukken betreffende de wederzijdse vrijstelling van agentenbelasting in Nederland en Groot-Brittannië, 1928-1931.; 907; 1 omslag
          - Stukken betreffende de wederzijdse afschaffing van de scheepshypotheekbelasting in Nederland en Groot-Brittannië, 1930.; 908; 1 omslag
          - Stukken betreffende het verlaten van de gouden standaard door Groot-Brittannië en het conflict tussen de Nederlandse Bank en de Bank of England hierover, 1931-1932.; 909; 1 omslag
          - Stukken betreffende de invordering van successierechten door Nederland op Singapore over de nalatenschap van K.W.B. van Kleeff, 1933-1934.; 910; 1 omslag
          - Stukken betreffende de Britse staatslening van 1917, met de zogenaamde goudclausule, 1933-1937.; 911; 1 omslag
      - Culturele uitwisseling en economische samenwerking, b.4
        - Tentoonstellingen, b.4.1
          - Stukken betreffende de eerste luchtverkeerstentoonstelling te Amsterdam en het ongeluk met het vliegtuig van ir. A Plesman, 1919.; 912; 1 omslag
          - Stukken betreffende de Nederlandse kunsttentoonstelling te Londen, 1927-1929.; 913; 1 omslag
          - Stukken betreffende de Nederlandse kunsttentoonstelling te Manchester, 1929.; 914; 1 omslag
        - Conferenties, b.4.2
          - Stukken betreffende de Londense zeerechtconferentie, 1914-1915.; 915; 1 omslag
          - Stukken betreffende de internationale arbeidscnferentie te Washington, 1919-1921.; 916; 1 omslag
          - Stukken betreffende de Brits-Nederlandse conferentie inzake scheepsmeting, 1920-1921.; 917; 1 omslag
          - Stukken betreffende de conferentie over de luchtverbinding tussen Groot-Brittannië, Scandinavië en Nederland, 1923-1924.; 918; 1 omslag
          - Stukken betreffende het postcongres te Londen, 1929-1931.; 919; 1 omslag
          - Stukken betreffende de 26e interparlementaire conferentie te Londen, 1930.; 920; 1 omslag
          - Stukken betreffende de internationale conferentie te Londen inzake de uitwatering van schepen en de loodlijnconventie, 1930-1937.; 921; 1 omslag
          - Stukken betreffende de toepassing van vonnissen van buitenlandse rechters in Groot-Brittannië, 1933-1934.; 922; 1 omslag
        - Onderwijs, b.4.3
          - Stukken betreffende de Ramsay Memorial Fellowships Foundation en de financiële ondersteuning van deze instelling door de Nederlandse regering, 1919-1937.; 923; 1 omslag
          - Stukken betreffende een overeenkomst inzake wederzijdse erkenning van medische diploma's tussen Nederland en Groot-Brittannie, 1921 en 1928.; 924; 1omslag
          - Stukken betreffende de leerstoel in de Nederlandse geschiedenis aan de universiteit van Londen en vervulling van deze leerstoel door prof. Geyl, 1921-1937.; 925; 1 omslag
          - Stukken betreffende een voordracht van oud-minister Ch.J.S.M.Welter gehouden aan de Summer School van de universiteit van Bristol, 1935-1936.; 926; 1 omslag
        - Handel, b.4.4
          zie ook b.1.6
          - Stukken betreffende het Britse verzoek om tariefverlaging van haar producten, 1931.; 927; 1 omslag
          - Stukken betreffende de invoer van Britse producten in Nederland, 1934-1936.; 928; 1 omslag
          - Stukken betreffende de invoer van Surinaamse vruchten en groenten in Brits-Guyana, 1934-1937.; 929; 1 omslag
          - Stukken betreffende het Netherlands and Netherlands Indies Information Bureau ter bevordering van de handel tussen Nederlands-Indië en Groot-Brittannië, 1934-1937.; 930; 1 pak
          - Stukken betreffende valutadumping op de Britse markt, 1936.; 931; 1 omslag
          - Stukken betreffende de verkoop van Nederlandse vliegtuigen aan Groot-Brittannië en Frankrijk, 1936.; 932; 1 omslag
          - Stukken betreffende de handelsbetrekkingen tussen Nederland en Nieuw-Zeeland, 1937.; 933; 1 omslag
        - Scheepvaart, b.4.5
          - Stukken betreffende scheepsongevallen, 1918-1933.; 934; 1 omslag
          - Stukken betreffende het Nederlandse zeemanshuis te Londen, 1928-1930.; 935; 1 omslag
      - Landbouw, b.5
        - Stukken betreffende landbouwzaken, 1913-1918.; 936; 1 omslag
      - Krijgsmacht en defensie, b.6
        - Marine, b.6.1
          - Stukken betreffende marine en luchtvaartaangelegenheden, 1922-1930.; 937; 1 pak
          - Stukken betreffende de reis van Hr.Ms. onderzeeboot K XVIII naar de eilandengroep Tristan da Cunha, 1934-1937.; 938; 1 omslag
        - Luchtvaart, b.6.2
          zie voor inhoudsopgave bijlagen
          zie ook nr. 937
          - Stukken betreffende luchtvaartaangelegenheden, 1926-1937.; 939; 1 pak
          - Stukken betreffende de luchtvaart tussen Nederland en Nederlands-Indië, 1929-1937.; 940; 1 pak
        - Landmacht, b.6.3
          - Stukken betreffende de levering van oorlogsmateriaal, het zogenaamde 'Armstrong Contract', 1920-1924.; 941; 1 pak
      - Nederlandse koloniale aangelegenheden, b.7
        - Stukken betreffende de grens tussen Nederlands en Brits Borneo, 1913-1917.; 942; 1 omslag
        - Stukken betreffende de Britse consul in Suriname, 1914.; 943; 1 omslag
        - Stukken betreffende de Brits-Braziliaanse regeling inzake de grens tussen Suriname en Brazilië, 1927-1930.; 944; 1 omslag
        - Verslag van de penetratie van de Japanse invloed in Nederlands-Indië, 1933.; 945; 1 stuk
        - Stukken betreffende de Nederlands-Australische grensregeling op Noord Nieuw-Guinea, Met bijlagen., 1933-1936.; 946; 1 omslag
        - Stukken betreffende het vangen van Komodo hagedissen in Nederlands-Indië voor de Zoological Society te Londen, 1934-1935.; 947; 1 omslag
        - Stukken betreffende de Nederlands-Indische handelspolitiek ten aanzien van Japan, 1935.; 948; 1 omslag
        - Brief over de toelating van Britse onderdanen in Suriname, 1936.; 949; 1 stuk
      - Kennisgevingen Nederlanderschap, b.9
        - Stukken betreffende kennisgevingen ingevolge de wet op het Nederlanderschap, 1914-1931.; 950; 1 pak
    - C
      - Visserij, c.3
        - Stukken betreffende visserijaangelegenheden, 1926-1934.; 951; 1 omslag
      - Slavenhandel, c.4
        - Stukken betreffende vrouwenhandel in de Hedjaz, 1924.; 952; 1 omslag
- ARCHIEFBLOK (1920) 1937-1945
  - OPEN ARCHIEF
    - STUKKEN VAN ALGEMENE AARD
      - Indicateurs van ingekomen en minuten van uitgaande stukken (agenda's met verwijzing naar de plaats van de stukken in het archief)., 1937-1945.; 953-962; 10 delen
        nr. 953 met index.
        - 1937 feb. 25-1938 jun. 21 nrs. 400-1793, 953
        - 1938 jun. 22-1939 aug. 8 nrs. 1794-2474, 954
        - 1939 aug. 8-1940 apr. 16 nrs. 2475-1140, 955
        - 1940 apr. 17-1941 jun. 13 nrs. 1141-1796, 956
        - 1941 jun. 13-1942 mei 19 nrs. 1797-1714, 957
        - 1942 mei 19-1943 mei 19 nrs. 1715-1640, 958
        - 1943 mei 20-1944 mei 24 nrs. 1641-1239, 959
        - 1944 mrt.24-1944 dec. 18 nrs. 1240-5702, 960
        - 1944 dec. 18-1945 jul. 2 nrs. 5703-4497, 961
        - 1945 jul. 2-1945 nov. 20 nrs. 4498-9345, 962
    - STUKKEN BETREFFENDE BIJZONDERE ONDERWERPEN
      - A
        - BURGERLIJKE RECHTSVORDERING, A.1
          - Stukken betreffende de Nederlandse zeekrijgsraad te Londen., 1941-1944.; 963; 1 omslag
          - Stukken betreffende de onmogelijkheid van Britse rechters om echtscheidingen van Nederlanders te voltrekken., 1942-1943.; 964; 1 omslag
          - Stukken betreffende de bevoegdheid van de burgerlijke rechter te Curaçao tot het kennisnemen van vorderingen tot echtscheiding., 1944.; 965; 1 omslag
        - BURGERLIJKE STAND, A.2
          - Proces-verbaal aangaande het ongeluk met de matroos E.C. Fawcett aan boord van het Nederlandse schip 'Bodegraven'. Authentiek afschrift. Met bijlage., 1940.; 966; 1 stuk
          - Stukken betreffende het testament van mej. M. Herbert., 1941-1942.; 967; 1 omslag
          - Akte van overlijden van M.G. McLeod, schipbreukeling aan boord van het Nederlandse schip 'Alcinous'. Met bijlagen., 1941-1942.; 968; 1 stuk
          - Stukken betreffende de algemene registratie van Nederlanders in Groot-Brittannië., 1941-1943.; 969; 1 omslag
          - Testament van J.Molenaar. Afschrift. Met bijlagen., 1942.; 970; 1 stuk
          - Stukken betreffende het instellen van een centraal bevolkingsregister van Nederlanders in Groot-Brittannië., 1942-1943.; 971; 1 omslag
        - VISUM INSTRUCTIES, A.5
          - Stukken betreffende de visuminstructie van 1939., 1939-1942.; 972; 1 omslag
        - NEDERLANDERSCHAP-NATIONALITEIT-NATURALISATIES, A.6
          - Stukken betreffende de Nederlandse nationaliteit van een aantal personen., 1921-1943.; 973; 1 omslag
          - Stukken betreffende naturalisaties., 1937-1941.; 974; 1 omslag
          - Stukken betreffende de uitreiking van naturalisatie certificaten aan Nederlanders in de Ierse vrijstaat., 1937.; 975; 1 omslag
        - VREEMDELINGENWET-VERBLIJFSVERGUNNINGEN, A.7
          - Stukken betreffende de moeilijkheden met het verblijf en de toelating in Groot-Brittannië van A. de Pauw., 1933-1938.; 976; 1 omslag
          - Stukken betreffende de ontheffing voor Nederlandse ambtenaren van de beperkende bepalingen van de 'Aliens Order' inzake de bewegingsvrijheid van buitenlanders in Groot-Brittannië., 1940-1942.; 977; 1 omslag
          - Stukken betreffende de bewegingsvrijheid van Nederlanders in Groot-Brittannië., 1940-1942.; 978; 1 omslag